臺灣桃園地方法院民事裁定
111年度補字第609號
原      告  廖秋雄  
訴訟代理人  謝崇浯律師
上列原告與被告李羅秀等間請求分割共有物等事件，本院裁定如
下：   
    主  文
原告應於本裁定送達後五日內，繳納裁判費新臺幣柒萬貳仟參佰
柒拾玖元，逾期未繳，即駁回其訴。   
    理  由
一、按以一訴主張數項標的者，其價額合併計算之；因地上權、
    永佃權涉訟，其價額以一年租金15倍為準；無租金時，以一
    年所獲可視同租金利益之15倍為準；如一年租金或利益之15
    倍超過其地價者，以地價為準；分割共有物涉訟，以原告因
    分割所受利益之價額為準，民事訴訟法第77條之2第1項前段
    、第77條之4、第77條之11分別定有明文。
二、本件原告起訴未據繳納裁判費，茲就本件訴訟標的價額核定
    如下：
　㈠關於訴之聲明第1、2項請求分割共有物部分：
　　原告訴請分割桃園市○○區○○段000地號土地（下稱系爭土地
    ），此部分訴訟標的價額經核定為新臺幣（下同）6,475,18
    3元（計算式：系爭土地公告土地現值每平方公尺33,886元×
    面積1,200.42平方公尺×原告應有部分156/980＝6,475,183元
    ，元以下四捨五入，下均同】；
　㈡關於訴之聲明第3、4項請求地上權轉載部分：
　　原告請求就系爭土地之地上權，分割後轉載於如起訴狀附圖
    所示編號C土地上，因上開地上權之地租依土地登記謄本之
    記載，均為「依照契約約定」，而原告未陳報該等部分之約
    定租金為若干，是本件應以無約定租金之情核定訴訟費用。
    又無約定租金者，其訴訟標的價額之計算，以一年所獲可視
    同租金利益之15倍計算為731,529元【依土地法第105條準用
    第97條規定，計算式：系爭土地之申報地價每平方公尺5,51
    1.2元×地上權權利範圍(88.49×1/2＋88.49×1/2)平方公尺×年
    息10％×15＝731,529元】，而地價則為2,998,572元【計算式
    ：系爭土地公告土地現值每平方公尺33,886元×地上權權利
    範圍(88.49×1/2＋88.49×1/2)平方公尺＝2,998,572元】，則
    一年所獲可視同租金利益之15倍並未超過地價，故此部分訴
    訟標的價額，應以一年所獲可視同租金利益之15倍即731,52
    9元為準。　
  ㈢綜上，原告前揭請求，其訴訟標的價額應合併計算，是本件
    訴訟標的價額核定為7,206,712元（計算式：6,475,183＋731
    ,529＝7,206,712），應徵第一審裁判費72,379元。茲依民事
    訴訟法第249條第1項但書之規定，限原告於收受本裁定送達
    5日內補繳，逾期不繳，即駁回其訴。
三、爰依首揭規定，裁定如主文。
中　　華　　民　　國　 111　　年　　9　　 月　　19　　日
                  民事第二庭　法　官　陳振嘉
以上正本證明與原本無異。　　　　　　　　　
如對本裁定核定之訴訟標的價額抗告，須於裁定送達後10日內向
本院提出抗告狀，並繳納抗告裁判費新臺幣1,000元。關於命補
繳裁判費部分，不得抗告。
                              書記官  魏里安　　　　　　
中　　華　　民　　國　　111 　年　　9 　　月　　19　　日